---
output:
  github_document:
    html_preview: false
---

<!-- README.md is generated from README.Rmd. Please edit that file -->

```{r, include = FALSE}
knitr::opts_chunk$set(
  collapse = TRUE,
  comment = "#>",
  fig.path = "man/figures/README-",
  out.width = "100%"
)
```

# datajud

<!-- badges: start -->
[![Lifecycle: experimental](https://img.shields.io/badge/lifecycle-experimental-orange.svg)](https://lifecycle.r-lib.org/articles/stages.html#experimental)
<!-- badges: end -->

O `datajud` é um pacote R não oficial para consultar a API Pública do
Datajud, disponibilizada pelo Conselho Nacional de Justiça (CNJ). A interface
prioriza funções simples, retornos explícitos e composição com pipes, sem criar
objetos automaticamente no ambiente global.

O pacote está em desenvolvimento e sua interface pode mudar. Relate problemas
e sugestões nas [issues do projeto](https://github.com/rfdornelles/datajud/issues).

## Instalação

Instale a versão de desenvolvimento a partir do GitHub:

```{r, eval = FALSE}
install.packages("pak")
pak::pak("rfdornelles/datajud")
```

```{r, eval = FALSE}
library(datajud)
```

## Cliente

A chave publicada pelo CNJ é pública. O pacote tenta obtê-la da Wiki oficial e
mantém uma cópia da chave vigente como contingência. Também é possível informar
a chave diretamente ou pela variável de ambiente `DATAJUD_API_KEY`. Nas chamadas
simples, não é necessário criar um cliente: as funções criam um cliente
transitório automaticamente.

```{r, eval = FALSE}
# Alternativas explícitas:
cliente <- datajud_cliente(api_key = "chave-publicada-pelo-cnj")
Sys.setenv(DATAJUD_API_KEY = "chave-publicada-pelo-cnj")
cliente <- datajud_cliente()
```

Crie um cliente explicitamente apenas quando quiser configurar chave, e-mail,
timeout ou tentativas. O e-mail, quando informado, compõe o `User-Agent`:

```{r, eval = FALSE}
cliente <- datajud_cliente(email = "seu.email@dominio.com")
```

## Consulta por número de processo

A consulta pública recebe o número CNJ, com ou sem pontuação. O tribunal pode
ser informado ou inferido do número. Para vários processos, use um tribunal
único, um tribunal por processo ou `NA` escalar para inferir todos. Não misture
tribunais informados e `NA` no mesmo vetor.

```{r, eval = FALSE}
respostas <- datajud_consultar_processo(
  processo = "0000001-89.2020.8.26.0000",
  tribunal = "TJSP"
)
```

```{r, eval = FALSE}
numeros <- c(
  "00008323520184013202",
  "07223914020178070001"
)

respostas <- datajud_consultar_processo(
  processo = numeros,
  tribunal = NA
)
```

O número CNJ é o parâmetro de consulta. O campo `id` devolvido pelo Datajud é
preservado como chave interna do pacote.

## Pesquisa por assunto, classe e órgão

A pesquisa geral aceita vários assuntos, uma classe e um ou mais órgãos. Dentro
de vetores de assunto ou órgão, a combinação padrão é OR; categorias diferentes
são combinadas com AND.

```{r, eval = FALSE}
resultados <- datajud_pesquisar_processos(
  tribunal = "TJSP",
  assunto_codigo = c(899, 900),
  classe_codigo = 1116,
  orgao_codigo = 13597,
  size = 100
)
```

Quando for necessário configurar o transporte, informe `cliente` por último:

```{r, eval = FALSE}
resultados <- datajud_pesquisar_processos(
  tribunal = "TJSP",
  assunto_codigo = 899,
  cliente = datajud_cliente(timeout = 60)
)
```

### Migração da pesquisa antiga

`datajud_pesquisar_classe_orgao()` foi removida enquanto o pacote ainda está
em fase experimental. A substituição direta é `datajud_pesquisar_processos()`:

| Argumento antigo | Argumento atual | Observação |
| --- | --- | --- |
| `tribunal` | `tribunal` | Mantém a sigla do tribunal. |
| `classe_codigo` | `classe_codigo` | Aceita um único código de classe. |
| `orgao_codigo` | `orgao_codigo` | Mantém um ou mais códigos de órgão. |
| `size` | `size` | Mantém o limite de 1 a 10.000 resultados por página. |
| `cliente` | `cliente` | Agora é opcional e, quando usado, deve ser o último argumento. |

```{r, eval = FALSE}
# Antes:
# datajud_pesquisar_classe_orgao(
#   tribunal = "TJRJ", cliente = cliente,
#   classe_codigo = 1116, orgao_codigo = 13597, size = 500
# )

# Agora:
resultado <- datajud_pesquisar_processos(
  tribunal = "TJRJ",
  classe_codigo = 1116,
  orgao_codigo = 13597,
  size = 500
)

# Os leitores recebem os hits, não o objeto de resultado inteiro:
processos <- datajud_ler_processo(resultado$hits)
```

A função antiga devolvia diretamente a lista de hits. A nova função devolve
um `datajud_resultado`, que também preserva metadados, consulta e cursor. Para
obter apenas a estrutura antiga, use `resultado$hits`; para análise tabular,
use `tibble::as_tibble(resultado)`. Nesta versão, os leitores também recebem
`resultado$hits`, como no exemplo, e não o objeto `datajud_resultado` inteiro.

## Leitura dos resultados

Os leitores recebem os resultados explicitamente e retornam tibbles. Assuntos
são preservados em uma list-column para manter uma linha por processo.

```{r, eval = FALSE}
processos <- datajud_ler_processo(respostas)
movimentacoes <- datajud_ler_movimentacoes(respostas)
assuntos <- datajud_desaninhar_assuntos(processos)
```

## Contrato da API e cache da Wiki

As decisões sobre campos, tipos, operadores, limites e paginação são
rastreáveis na [nota técnica do contrato](inst/contrato-api-publica.md). O
repositório também contém scripts para atualizar o cache local da Wiki e
executar um probe real sanitizado. O HTML completo permanece em
`.cache/datajud-wiki/`, fora do Git; somente o manifesto de URLs, status e
hashes é versionado.

## Termos da API e licença do pacote

São regimes distintos:

- o código-fonte do pacote `datajud` é software livre sob a licença
  GPL-3-or-later, que permite usar, estudar, modificar e redistribuir o software
  nas condições dessa licença;
- o acesso à API Pública e o uso das informações do Datajud obedecem ao
  [Termo de Uso do CNJ](https://datajud-wiki.cnj.jus.br/api-publica/termo-uso/),
  incluindo as restrições e responsabilidades definidas pelo próprio CNJ.

Usar o pacote não substitui a leitura nem altera os termos do CNJ. O projeto não
é afiliado ao CNJ e não oferece garantia sobre disponibilidade, precisão ou
atualidade dos dados da API.

## Filosofia e contribuições

O pacote busca facilitar o acesso programático ao Datajud para pessoas com
diferentes níveis de experiência em R. Sua evolução segue práticas do tidyverse:
argumentos explícitos, funções composáveis, retornos previsíveis e testes
reproduzíveis sem rede.

Contribuições, sugestões e relatos de erro são bem-vindos. Consulte o
[roadmap](https://github.com/rfdornelles/datajud/issues?q=is%3Aissue+label%3Aroadmap)
antes de propor mudanças maiores.
