---
title: "Paginação, coleta em disco e retomada"
output:
  rmarkdown::html_vignette:
    mathjax: null
vignette: >
  %\VignetteIndexEntry{Paginação, coleta em disco e retomada}
  %\VignetteEngine{knitr::rmarkdown}
  %\VignetteEncoding{UTF-8}
---

```{r setup, include=FALSE}
knitr::opts_chunk$set(collapse = TRUE, comment = "#>")
library(datajud)
```

## Percorrer páginas

Uma [pesquisa](pesquisa-e-leitura.html) retorna uma página. A consulta ordena por
`@timestamp` e `id.keyword`, ambos crescentes. O cursor é uma lista de dois
valores: timestamp numérico em milissegundos e ID textual. Não o transforme em um
vetor numérico nem monte cursores a partir do número do processo.

```{r pagina-local}
pagina <- readRDS(system.file("extdata", "exemplo-resultado.rds", package = "datajud"))
pagina$metadados$proximo_cursor
```

A função seguinte preserva filtros e ordenação e faz no máximo uma requisição.
Para não executar um laço ilimitado, escolha um máximo de páginas e interrompa
quando receber `NULL` ou uma página vazia:

```{r paginar-rede, eval=FALSE}
cliente <- datajud_cliente()
pagina <- datajud_pesquisar_processos("TJSP", assunto_codigo = 899,
  size = 100, cliente = cliente)
for (numero in seq_len(10)) {
  if (is.null(pagina) || pagina$metadados$quantidade_recebida == 0L) break
  processos <- datajud_ler_processo(pagina)
  # Analise ou grave esta página aqui, antes de avançar.
  if (numero < 10) {
    pagina <- datajud_pesquisar_proxima_pagina(pagina, pausa = 0.5, cliente = cliente)
  }
}
```

`proximo_cursor` vem do último hit. Sua presença não garante que ainda existam
resultados: uma requisição adicional pode retornar página vazia. Total `gte` é
apenas limite inferior. O pacote interrompe cursor repetido ou IDs repetidos entre
páginas consecutivas. O cursor não cria um snapshot remoto: atualizações na API
podem alterar os resultados entre requisições.

## Coletar em disco

Para volumes maiores, `datajud_coletar_processos()` grava uma página por arquivo
NDJSON, com um hit JSON por linha, e um manifesto. Mantém no máximo uma página de
hits em memória. O retorno `datajud_coleta` contém caminhos e metadados.

```{r coletar-rede, eval=FALSE}
cliente <- datajud_cliente()
coleta <- datajud_coletar_processos(
  "TJSP", diretorio = "dados/tjsp-assunto-899", assunto_codigo = 899,
  size = 100, limite_registros = 1000, limite_paginas = 20,
  pausa = 0.5, cliente = cliente
)
coleta$metadados
```

Os limites padrão são 10.000 registros e 100 páginas. Eles limitam o total
acumulado da coleta, incluindo o que já foi gravado. A última página pode ser
menor para respeitar o limite de registros. Use um diretório exclusivo: uma pasta
não vazia sem manifesto compatível é rejeitada.

## Retomar após limite ou falha

Uma falha de requisição preserva as páginas anteriores e registra o erro no
manifesto. Para retomar, repita tribunal, filtros, `size` e diretório; aumente os
limites se a interrupção foi causada por eles. `retomar = TRUE` é o padrão.
Mudar filtros ou tamanho de página altera a consulta e exige outra pasta.

```{r retomar-rede, eval=FALSE}
coleta <- datajud_coletar_processos(
  "TJSP", diretorio = "dados/tjsp-assunto-899", assunto_codigo = 899,
  size = 100, limite_registros = 5000, limite_paginas = 60,
  pausa = 0.5, retomar = TRUE, cliente = cliente
)
```

A retomada verifica checksums e compatibilidade e tenta reconciliar uma página
concluída que ainda não tenha sido registrada no manifesto. Uma coleta já completa
é devolvida sem nova pesquisa. `retomar = FALSE` exige ausência de manifesto.
Não edite manualmente cursores, checksums ou contagens para contornar erros.

## Reabrir e ler somente uma página, offline

A coleta sintética distribuída contém dois arquivos, com um processo em cada.
Sua abertura não depende de cliente nem de rede:

```{r reabrir-local}
diretorio <- system.file("extdata", "exemplo-coleta", package = "datajud")
coleta <- datajud_abrir_coleta(diretorio)
coleta
basename(coleta$arquivos)
pagina_1 <- datajud_ler_pagina(coleta, 1)
datajud_ler_processo(pagina_1)[c("id", "numero_processo")]
```

A abertura valida o manifesto, os caminhos e a ausência de páginas órfãs, sem
carregar todos os hits nem recalcular todos os hashes. `datajud_ler_pagina()`
valida o checksum e o conteúdo da página selecionada. Os leitores de processos e
movimentos recebem essa página; não materializam uma coleta inteira implicitamente.
A tentativa de ler página inexistente pode ser tratada sem rede:

```{r erro-pagina}
tryCatch(datajud_ler_pagina(coleta, 99),
  datajud_erro_coleta_pagina = function(e) conditionMessage(e))
```

Consulte o [dicionário](dicionario-retornos.html) para os campos do manifesto e os
[erros](autenticacao-e-erros.html) para distinguir falhas de rede e integridade.
