---
title: "Pesquisar códigos e ler processos"
output:
  rmarkdown::html_vignette:
    mathjax: null
vignette: >
  %\VignetteIndexEntry{Pesquisar códigos e ler processos}
  %\VignetteEngine{knitr::rmarkdown}
  %\VignetteEncoding{UTF-8}
---

```{r setup, include=FALSE}
knitr::opts_chunk$set(collapse = TRUE, comment = "#>")
library(datajud)
```

## Localizar os códigos

Depois de configurar a [autenticação](autenticacao-e-erros.html), localize
assuntos e classes sem acessar a rede. A busca ignora caixa e acentos; prioriza
código exato, nome exato, prefixo e trecho do nome. Empates usam código crescente.

```{r buscar-codigos}
assuntos <- datajud_buscar_assunto("educacao", limite = 5)
assuntos[c("codigo", "nome", "codigo_pai", "ativo")]
classe <- datajud_buscar_classe("procedimento comum civel", limite = 1)
classe[c("codigo", "nome")]
```

O padrão retorna até 20 itens ativos. `ativos = FALSE` busca somente inativos e
`ativos = NULL` inclui ambos. `codigo_pai` seleciona filhos diretos; `NA`, raízes.
`limite = Inf` remove o limite da busca local. Sem correspondência, o retorno tem
zero linhas e preserva as colunas. Confira `nrow()` antes de enviar códigos à API.

```{r navegar-hierarquia}
datajud_buscar_assunto(codigo_pai = 12775, ativos = NULL, limite = 3)[
  c("codigo", "nome", "ativo")]
unique(attr(datajud_assuntos, "tpu_fontes")$versao)
```

A versão TPU acompanha o pacote. Atualização e proveniência são descritas em
`?datajud_assuntos`. Os códigos de órgão julgador são específicos dos tribunais;
o pacote não oferece busca local de órgãos. Um código observado em um resultado
pode ser reutilizado no mesmo tribunal, depois de conferir o nome associado.

## Pesquisar por assunto, classe e órgão

Informe ao menos um filtro. Assuntos e órgãos aceitam vetores; classe aceita um
único código. Dentro de uma categoria a combinação é OR; entre categorias é AND.
`exigir_todos_assuntos = TRUE` muda os assuntos para AND.

```{r pesquisar-rede, eval=FALSE}
cliente <- datajud_cliente()
stopifnot(nrow(assuntos) > 0, nrow(classe) == 1)
pagina <- datajud_pesquisar_processos(
  "TJSP", assunto_codigo = assuntos$codigo,
  classe_codigo = classe$codigo, size = 100, cliente = cliente
)
# Exemplo de órgão obtido previamente em resultados do mesmo tribunal:
por_orgao <- datajud_pesquisar_processos(
  "TJSP", orgao_codigo = 1234, size = 100, cliente = cliente
)
```

`1234` acima é um código ilustrativo; substitua-o por um código conferido nos
seus resultados. Para buscar um número de processo conhecido, use
`datajud_consultar_processo(numero_processo, tribunal = "TJSP", cliente = cliente)`.
Essa consulta retorna uma lista de hits; a pesquisa geral retorna
`datajud_resultado`. Ambos podem ser fornecidos aos leitores abaixo.

## Ler um resultado local

O pacote inclui um resultado **sintético**, gerado das fixtures dos testes, com
dois processos e sem dados obtidos de uma consulta real. Nenhuma requisição é
necessária para reproduzir esta parte:

```{r resultado-local}
pagina <- readRDS(system.file("extdata", "exemplo-resultado.rds", package = "datajud"))
pagina
pagina$metadados
```

`total_relacao = "eq"` indica total exato; `"gte"` indica limite inferior.
`quantidade_recebida` é a quantidade nesta página. A chave única do pacote é
`id`, não `numero_processo`. `tibble::as_tibble()` preserva a fonte completa na
list-column `dados`; os leitores extraem tabelas para análise:

```{r ler-tabelas}
tibble::as_tibble(pagina)[c("id", "numero_processo")]
processos <- datajud_ler_processo(pagina)
processos[c("id", "classe_tpu", "assuntos_resumo", "orgao_julgador_codigo")]
datajud_desaninhar_assuntos(processos)
datajud_ler_movimentacoes(pagina)
```

`assuntos` preserva todos os assuntos por processo; `assuntos_resumo` é somente
uma representação textual. Campos opcionais podem conter `NA`. Um processo sem
assuntos contribui com zero linhas à tabela desaninhada; sem movimentos, com zero
linhas de movimentos. Os leitores removem linhas integralmente duplicadas.
O leitor de movimentos extrai somente o primeiro complemento tabelado e o primeiro
órgão de cada movimento; consulte os hits brutos para preservar todos os elementos.
Uma lista de hits totalmente vazia pode produzir um tibble sem colunas nos leitores
legados; verifique a quantidade recebida antes de transformar páginas vazias.

Veja os tipos e cardinalidades no [dicionário](dicionario-retornos.html) e continue
com [paginação e coleta](paginacao-e-coleta.html).
